臺灣臺南地方法院刑事判決　　　　　　96年度交簡上字第28號
上　訴　人　甲○○
即　被　告
上列上訴人即被告因過失傷害案件，不服本院中華民國96年1月1
8日第一審刑事簡易判決（95年度交簡字第2446號，原聲請簡易
判決處刑案號：臺灣臺南地方法院檢察署95年度偵字第12384號
），提起上訴，本院管轄之第二審合議庭判決如下：
    主  文
上訴駁回。
    事實及理由
一、本案經本院審理結果，認第一審依據刑事訴訟法第四百四十
    九條第一項，刑法第二條第一項本文、第二百八十四條第一
    項前段、修正前刑法第六十二條、第四十一條第一項前段、
    廢止前罰金罰鍰提高標準條例第二條、刑法施行法第一條之
    一等規定，以被告因過失傷害人，判處有期徒刑三月，如易
    科罰金，以銀元三百元即新臺幣九百元折算一日，認事用法
    及量刑均無不當，應予維持，並引用第一審判決書記載之事
    實、證據（如附件判決）。
二、上訴人即被告提起上訴意旨略以：其對發生本件交通事故並
    不爭執，但其並無過失，而是對方有過失，且本件事故發生
    地點不在路口，原審量刑也過重，爰請撤銷改判云云（見本
    院卷第四十頁）。經查：本件原審已就被告依據道路交通規
    則第九十四條第三項、第一項規定，負有注意車前狀況並保
    持隨時可以煞停之距離等義務，而被告明知右前方有車輛行
    駛，乃違反上開義務違規駕駛，致發生本件過失傷害犯行，
    本院審核原審判決採擇證據、認定事實暨適用法律均無不當
    。佐以案發當時為上午十一時，天候晴、日間自然光線、柏
    油路面乾燥無缺陷、道路上無障礙物、視距良好，有臺南縣
    警察局新營分局道路交通事故調查報告表在卷可憑（見核交
    卷第十二至十三頁），因此被告對於前開應注意之義務，於
    客觀上亦無不能注意之情事。經本院將本件交通事故送臺灣
    省臺南區行車事故鑑定委員會鑑定，結果亦認為：「甲○○
    駕駛普通重型機器腳踏車未注意車前狀況，為肇事次因。」
    有該委員會九十六年三月二十九日南鑑字第０９６５９０１
    ０１６號函文所附鑑定意見書一份附卷可參（見本院卷第十
    四頁至第十五頁），可認被告確實有過失，雖鑑定報告認為
    「丙○○駕駛普通重型機器腳踏車，左偏行駛，未注意安全
    距離讓直行車先行，為肇事主因。」但被告及告訴人二人駕
    車肇事致告訴人受傷之行為，均有過失，且被告二人之前述
    過失，既併合而為本件車禍肇事之原因，但被告之刑責則不
    能因此相抵而獲得免除。另被告抗辯本件事故發生地點不在
    路口，惟此乃聲請簡易判決處刑書所載之起訴事實，業據原
    審判決更正；至於被告抗辯原審量刑過重部分，本院審酌原
    審刑罰裁量，實屬妥適，尚無所謂過重，而告訴人於原審中
    本要求賠償新臺幣（下同）三十萬元，但被告表示僅能賠償
    五萬元，經本院試行和解，告訴人願意以八萬一千元作為分
    期賠償金額，此時被告接受後旋即反悔（見本院卷第三十至
    三一頁），足見本件未能和解成立，實乃被告所致。綜上，
    被告上訴為無理由，應予駁回。
三、末按第二審判決書，得引用第一審判決書所記載之事實、證
    據及理由，對案情重要事項第一審未予論述，或於第二審提
    出有利於被告之證據或辯解不予採納者，應補充記載其理由
    ，刑事訴訟法第三百七十三條定有明文，併此敘明。
據上論斷，應依刑事訴訟法第四百五十五條之一第一項、第三項
、第三百六十八條、第三百七十三條，判決如主文。
本案經檢察官薛水生聲請簡易判決處刑，公訴檢察官乙○○到庭
執行職務。
中　　華　　民　　國　　96　　年　　6 　　月　　12　　日
　　　　　　　　　刑事第八庭    審判長法　官　彭喜有
                                      法　官　盧鳳田
                                      法　官　李東柏
以上正本證明與原本無異。
不得上訴。
      　　　　　　　　　　　　　　　　書記官　簡湘雲
中　　華　　民　　國　　96　　年　　6 　　月　　12　　日
刑法第二百八十四條第一項前段
因過失傷害人者，處六月以下有期徒刑、拘役或五百元以下罰金
，致重傷者，處一年以下有期徒刑、拘役或五百元以下罰金。
